最　高　行　政　法　院　裁　定
　　　　　　　　　　　　　　　　　　 96年度裁字第02955號
上　訴　人　甲○○
被 上訴 人　臺北市政府工務局
代　表　人　乙○○
上列當事人間因建築法事件，上訴人對於中華民國95年6月22日
臺北高等行政法院94年度訴字第72號判決，提起上訴，本院裁定
如下：
　　主  文
上訴駁回。
上訴審訴訟費用由上訴人負擔。
　　理  由
一、按對於高等行政法院判決之上訴，非以其違背法令為理由，
    不得為之，行政訴訟法第242條定有明文。同法第243條第1
    項規定，判決不適用法規或適用不當者，為違背法令；而判
    決有第243條第2項所列各款情形之一者，其判決當然違背法
    令。又提起上訴，應以上訴狀表明上訴理由並應添具關於上
    訴理由之必要證據，復為同法第244條第1項第4款及第2項所
    明定。準此，當事人提起上訴，如以原審判決有行政訴訟法
    第243條第1項不適用法規或適用不當為理由時，其上訴狀應
    有具體之指摘，並揭示該法規之條項或其內容；如以原審判
    決有第243條第2項所列各款情形之當然違背法令為理由時，
    其上訴狀應揭示合於該款之事實。如上訴狀未依此項方法表
    明，即難認為已對原審判決之違背法令有具體之指摘，其上
    訴自難認為合法。
二、本件上訴人對於臺北高等行政法院判決上訴，略以：(一)原審
    所據以論證之原審參加人(下稱參加人)陳長盛所出具之土地
    使用權同意書、由蒲陽建設股份有限公司(下稱蒲陽公司)為
    起造人等相關事證乃民國93年8月3日被上訴人經畸零地調處
    委員會9303(219)次會議決議同意申請地保留部分土地後單
    獨建築後，參加人始提出建築執照申請所附之相關資料，93
    年2月4日由蒲陽公司具名所寄發之邀請函時，參加人並未就
    前述相關資料明示、暗示或告知上訴人。準此，原審所據以
    論斷之基礎事實即屬無據，原審判決就此部分之論斷殊有判
    決不備理由及適用法規不當等違法。(二)參加人未依規定將南
    側199地號納入調處範圍部分：按瑕疵之補正依行政政程序
    法第114條第1項第4款之規定「應參與行政處分作成之委員
    會已於事後作成決議者」。同條款第2項規定「前項第2款至
    第5款之補正行為僅得於訴願程序終結前為之」，法規規範
    明確，與被上訴人為本件處分時參加人是否提出申請無涉。
    再者本件已進入行政訴訟程序後被上訴人始通知參加人補正
    後作成決議自有該條款之適用，原審判決稱：「非屬原告(
    本件上訴人)所主張之行政程序法第114條第1項第4款之情事
    」云云，實有判決不適用法規之違法。(三)原審判決稱：本件
    需審究者為被上訴人原處分同意參加人申請地保留部分土地
    得單獨建築，即被上訴人認定200、210-1、201-2、203、
    204、205-2(205切割保留部分)地號6筆土地及199地號土地
    可合併後得適用轉向建築之規定，是否合法之問題。惟查本
    件理應審究者，乃是原處分是否得適用轉向建築之規定，而
    非轉向後是否適法之問題，原審就部分之論處有認事用法倒
    果為因之理由不備及適用法規不當之違法。本件被上訴人強
    行認定「經作成處分申請建築執照後即屬已建築完成之基地
    」己逾越其權限，且有濫用權力之違法。實則，種種事證顯
    示，本件不符(臺北市土地使用分區管制規則第2條第11款但
    書)「轉向」認定前面基地線之規定，惟原審對上訴人此項
    重要之攻擊方法，恝置不論，已有判決不備理由之違法，再
    者其僅就本件被上訴人違法所為論證其是否適法，而為上訴
    人不利之論斷，除違反論理法則外，其認事用法倒果為因，
    自有理由不備及適用法規不當之違法云云。經核上開理由，
    無非就原審業已論駁之事項，泛言其所為論斷或論處有判決
    不備理由、不適用法規及適用法規不當等違法，並就原審之
    取捨證據或事實認定之職權行使任加指摘，並未添具必要證
    據並表明原判決究有如何不適用法規或適用不當，或有如何
    違背司法院解釋或本院判例之具體情事。依首揭規定及說明
    ，本件上訴為不合法，應予駁回。
三、據上論結，本件上訴為不合法，依行政訴訟法第249條第1項
    前段、第104條、民事訴訟法第95條、第78條，裁定如主文
    。
中　　華　　民　　國　　96　　年　　11　　月　　23　　日
                    最高行政法院第五庭
                        審判長法官　林　茂　權
                              法官  鄭　小  康
                              法官  鄭　忠　仁
                              法官　黃　本　仁
                              法官　吳　東　都
以  上  正  本  證  明  與  原  本  無  異
中　　華　　民　　國　　96　　年　　11　　月　　23　　日
　　　　　　　　　　　　　　　書記官　王　福　瀛
